臺灣高等法院臺南分院刑事判決
109年度原上訴字第14號
上  訴  人  
即  被  告  松乃瑜
法扶律師    何宥昀律師 
上列上訴人因違反槍砲彈藥刀械管制條例案件，不服臺灣臺南地
方法院109年度原訴字第9號，中華民國109年9月10日第一審判決
（起訴案號：臺灣臺南地方檢察署109年度偵字第6341號），提
起上訴，本院判決如下：
    主  文
上訴駁回。  
    事實及理由
一、經本院審理結果，認第一審以上訴人即被告松乃瑜犯槍砲彈
    藥刀械管制條例第12條第4項之未經許可持有子彈罪，判處
    有期徒刑3月，併科罰金新臺幣（下同）1萬元，並諭知有期
    徒刑易科罰金、罰金易服勞役折算之標準為新臺幣1,000元
    折算1日，認事用法及量刑均無不當，應予維持，並引用第
    一審判決書記載之事實、證據及理由（如附件）。
二、被告上訴意旨略以：
　㈠伊自高中時期即對軍警有所憧憬，於90年間高中在學期間，
    至台中軍用品店購得該顆子彈後，僅供己把玩，並未用於犯
    罪等用途，未曾造成公眾或他人現實之惡害；且依該子彈彈
    殼早已鏽蝕，員警至伊居所內搜索時，並未查獲其他制式子
    彈，更無可供擊發之槍枝，足可佐證伊購買該顆子彈確實未
    用於其他犯罪用途。
　㈡本案是因伊與警員黃宇玄行車糾紛，致遭搜索而查獲本件犯
    行，被告於案發後已深受教訓，並與黃宇玄就本案及另案妨
    害自由部分以5萬元和解，目前尚在分期賠償中。而其所犯
    妨害公務（台灣台南地方法院109年度原簡字第49號）業經
    判處有期徒刑肆月。由上可知，伊於本案判決前早已深切反
    省；又伊每月收入約2萬5千元，除自己之生活開銷外，並須
    扶養家中年邁父母親，每月須給家用5千至1萬元不等金額；
    而伊收入並非豐裕，平時亦因收入不豐無法存款，僅是因一
    時失慮犯罪，原審未量及上情，所量處之刑顯屬過重，復未
    予緩刑之機會。再者，伊為賠償黃宇玄之金額，實已捉襟見
    肘，倘無緩刑機會，伊亦無能力扶養父母，家庭其他成員將
    失卻生活支柱及經濟來源，爰請鈞院予以從輕量刑，並予以
    緩刑之機會云云。
三、經查：
　㈠按刑罰之量定，係屬實體法上賦予法院得為自由裁量之事項
    ，苟於法定要件或範圍之內予以量定，客觀上未有逾越法律
    所規定之範圍，或有明顯濫權之情形，自不能遽認有過重或
    過輕之違誤。又在同一犯罪事實與情節，如別無其他加重或
    減輕之原因，下級審法院量定之刑，亦無過重或失輕之不當
    情形，則上級審法院對下級審法院之職權行使，原則上應予
    尊重。經查：
  １原審審酌被告無視於國家管制子彈之禁令，無故持有子彈，
    對於社會之治安與民眾之生命財產安全構成潛在威脅，持有
    之期間不短，足見其所為實屬不該，惟念其犯後已坦承犯行
    ，態度堪稱良好，其持有之子彈僅有1顆，本件尚無證據足
    資證明其有持上開子彈另犯其他犯罪之情形，另兼衡其教育
    程度為高中畢業，未婚及其他一切情狀，量處上開之刑，及
    諭知有期徒刑易科罰金、罰金易服勞役之折算標準。復敘明
    扣案之子彈1顆已於鑑定時試射用畢，非屬違禁物，故無庸
    併予宣告沒收。
  ２經核原審所為刑之量定，是以被告之責任為基礎，審酌刑法
    第57條各款所列之情狀而為刑之量定，依上開說明，並無濫
    用量刑權限，偏執一端，亦無其他失出或失入之違法或失當
    之處，或違反罪刑相當及比例原則。再參酌被告持有該顆子
    彈之時間、犯後之態度、未供作其他犯罪用途、其自陳之智
    識程度、現從事私人隨扈、月收入約24,000元至25,000元不
    等、未婚、無子女、目前在外租居獨居、每月租金約4千元
    、父母年長、須扶養父母等家庭生活、經濟狀況；暨其所犯
    之罪，其法定刑為5年以下有期徒刑，併科300萬元以下罰金
    ，依刑法第33條第3款、第5款規定，其所犯本罪之法定最低
    度刑為有期徒刑2月，罰金則為新台幣1千元以上，原審所量
    處之刑，已在低度刑之列等一切情狀，尚無因被告自陳其上
    開家庭、經濟等狀況，再予減輕其刑，被告及辯護人請求從
    輕，並無可採。又審酌被告本案犯罪情節，及其前於98年間
    因肇事逃逸案件、101年間因詐欺案件，分別經法院判處罪
    刑，並諭知緩刑後，仍未能悔改，繼續持有本案子彈；復於
    109年3月6日駕駛裝有警示燈之車輛，在臺南市，○○○路與○○
    路鳴響警報器逼近攔截員警黃宇玄所駕駛之車輛，佯稱偵查
    隊員警，持BB彈喝斥黃宇玄趴下等情，又據其供認在卷（警
    卷第8頁），及證人黃宇玄證述在卷（偵卷第41-42頁），則
    被告假冒員警身分，於公路上隨意攔截其他用路人，已造成
    其他用路人之潛在危險，縱其事後與黃宇玄達成和解，賠償
    損害，亦難認其就本案已無再犯之虞；且觀之其前2次經法
    院分別諭知緩刑後，未能節制自己之行為，本件再為緩刑之
    諭知，實屬輕縱。況被告是否與黃宇玄和解賠償損害，亦是
    被告另案妨害公務量刑應予審酌，尚無從於本件非法持有子
    彈案件予以審酌，而認有再予減輕其刑之理由，或認被告已
    無再犯之虞，再予以緩刑之宣告，是被告及辯護人請求諭知
    緩刑，亦無可採。綜上，被告上訴為無理由，應予駁回。
據上論結，應依刑事訴訟法第373條、第368條，判決如主文。
本案經檢察官黃齡慧提起公訴，檢察官柯怡伶到庭執行職務。
中　　華　　民　　國　　110 　年　　1 　　月　　20　　日
                  刑事第一庭    審判長法  官  楊清安
　　　　　　　　　                    法  官  蕭于哲
　　　　　　　　　                    法  官  陳珍如
以上正本證明與原本無異。
如不服本判決應於收受送達後20日內向本院提出上訴書狀，其未
敘述上訴理由者，並得於提起上訴後20日內向本院補提理由書（
均須按他造當事人之人數附繕本）「切勿逕送上級法院」。
　　　　　　　　　　　　　　　　　　　書記官  盧建元
中　　華　　民　　國　　110 　年　　1 　　月　　20　　日
附錄本案論罪科刑法條
槍砲彈藥刀械管制條例第12條第4項
未經許可，持有、寄藏或意圖販賣而陳列子彈者，處5年以下有
期徒刑，併科新台幣300萬元以下罰金。

附件： 
臺灣臺南地方法院刑事判決
                                      109年度原訴字第9號
公　訴　人　臺灣臺南地方檢察署檢察官
被　　　告　松乃瑜　男　民國00年0月00日生
                    身分證統一編號：Z000000000號
                    住○○市○○區○○○街00巷0弄00號0樓
                      之0
                    居臺南市○○區○○○街000號0樓0室
選任辯護人　何宥昀律師
上列被告因違反槍砲彈藥刀械管制條例案件，經檢察官提起公訴
（109年度偵字第6341號），本院判決如下：
    主  文
松乃瑜未經許可持有子彈，處有期徒刑參月，併科罰金新臺幣壹
萬元，有期徒刑如易科罰金，罰金如易服勞役，均以新臺幣壹仟
元折算壹日。
    事  實
一、松乃瑜明知具有殺傷力之制式子彈係槍砲彈藥刀械管制條例
    第4條第1項第2款所列管之子彈，未經許可不得持有，乃其
    竟基於未經許可而持有具有殺傷力之制式子彈之犯意，於民
    國民國90幾年間某日，在臺中市某軍用品店購得具殺傷力口
    徑7.62mm制式子彈1顆後，將上開子彈置放在臺南市○○區○○0
    街000號0樓0室居所內，因而未經許可而持有上開子彈。嗣
    於109年3月27日10時40分許，經警持本院法官所核發之搜索
    票，前往上開其居所執行搜索，並扣得上開具有殺傷力之制
    式子彈（已於鑑定時試射用畢）後，始查悉上情。
二、案經臺南市政府警察局第三分局移送臺灣臺南地方檢察署檢
    察官偵查起訴。
    理  由
一、關於證據能力之認定：
㈠、本件所引用具傳聞證據性質之供述證據，因檢察官及被告松
    乃瑜於本案言詞辯論終結前，均未爭執證據能力，本院審酌
    前開證據之作成或取得之狀況，並無非法或不當取證之情事
    ，且亦無顯不可信之情況，依刑事訴訟法第159條之5規定，
    均具有證據能力。
㈡、其餘非供述證據性質之證據資料，則均無違反法定程序取得
    之情形，依刑事訴訟法第158條之4規定之反面解釋，亦應有
    證據能力，合先敘明。
二、上開犯罪事實，業據被告於本院審理中坦承不諱（本院卷第
    102、106頁），此外並有本院109年聲搜字第347號搜索票、
    搜索扣押筆錄、扣押物品目錄表、照片9張及子彈扣案可稽
    （警卷第17- 39頁），另扣案之子彈經鑑定結果，認「送鑑
    子彈1顆，係口徑7.62mm制式子彈，經試射，可擊發，認具
    殺傷力」等語乙節，亦有內政部警政署109年5月18日刑鑑字
    第1090037088號鑑定書在卷足憑（偵卷第55-60頁），堪認
    被告上開任意性之自白，確與事實相符；是本件事證明確，
    被告犯行洵堪認定，應予依法論科。
三、茲按具有殺傷力之制式子彈係槍砲彈藥刀械管制條例第4條
    第1項第2款所列管之子彈，未經許可不得持有，乃被告竟持
    有之，核被告所為係犯槍砲彈藥刀械管制條例第12條第4項
    之未經許可持有子彈罪。爰審酌被告無視於國家管制子彈之
    禁令，無故持有子彈，對於社會之治安與民眾之生命財產安
    全構成潛在威脅，持有之期間不短，足見其所為實屬不該，
    惟念其犯罪後已坦承犯行，態度堪稱良好，其持有之子彈僅
    有1顆，本件尚無證據足資證明其有何持上開子彈另犯其他
    犯罪之情形，另兼衡其教育程度為高中畢業，未婚及其他一
    切情狀，量處如主文所示之刑，並諭知易科罰金及易服勞役
    之折算標準。又扣案之子彈1顆已於鑑定時試射用畢，而非
    屬違禁物，爰未宣告沒收，併予敘明。
據上論斷，應依刑事訴訟法第299條第1項前段，槍砲彈藥刀械管
制條例第12條第4項，刑法第11條前段、第41條第1項前段、第42
條第3項，判決如主文。
本案經檢察官黃齡慧提起公訴，陳擁文到庭執行職務。
中　　華　　民　　國　 109　　年　　9 　　月　　10　　日
                  刑事第六庭審判長  法  官  蔡奇秀
                                    法  官  林欣玲
                                    法  官  林岳葳
以上正本證明與原本無異。
如不服本判決應於收受本判決後20日內向本院提出上訴書狀，並
應敘述具體理由。其未敘述上訴理由者，應於上訴期間屆滿後20
日內向本院補提理由書狀（均須按他造當事人之人數附繕本）「
切勿逕送上級法院」。
                                    書記官  楊琄琄
中　　華　　民　　國　 109　　年　　9 　　月　　11　　日